臺灣高雄地方法院刑事附帶民事訴訟判決　
111年度附民字第156號
原      告  戴君卓


被      告  陳怡君



上列被告因傷害案件（本院111年度訴字第142號），經原告提
起附帶民事訴訟，請求損害賠償，本院判決如下：
    主      文
被告應給付原告新臺幣伍萬元，及自民國一一一年三月十二日起
至清償日止，按週年利率百分之五計算之利息。
原告其餘之訴駁回。
本判決第一項得假執行。但被告以新臺幣伍萬元為原告預供擔保
，得免為假執行。
原告其餘假執行之聲請駁回。 
    事實及理由
一、原告主張：被告與原告前為夫妻，被告於民國110年5月9日2
    1時30分許，在其位於高雄市鼓山區美術北三路住處（地址
    詳卷）門口，因家庭問題與原告發生爭吵。被告即基於傷害
    之侵權行為故意，一手抓原告之左手肘、並以牙齒猛咬原告
    右手肘、左上臂，致原告因而受有手肘局部發紅疼痛疑似咬
    痕、左上臂發紅疼痛疑似咬痕、左手肘疑似抓痕等傷害，並
    造成原告精神上痛苦。爰依侵權行為之法律關係，提起本件
    附帶民事訴訟等語。並聲明：：(一)被告應給付原告新臺幣
    （下同）50萬元，及自附民起訴狀繕本送達被告翌日起至清
    償日止，按週年利率5％計算之利息。(二)願供擔保，請准宣
    告假執行。
二、被告則以：就本案所涉刑事部分認罪，但僅能賠償原告5萬
    元等語，資為抗辯，並聲明：原告之訴駁回。
三、得心證之理由：
  ㈠按附帶民事訴訟之判決，應以刑事訴訟判決所認定之事實為
    據；因犯罪而受損害之人，於刑事訴訟程序得附帶提起民事
    訴訟，對於被告及依民法負賠償責任之人，請求回復其損害
    。前項請求之範圍，依民法之規定，刑事訴訟法第500條前
    段、第487條第1項、第2項著有規定。再按因故意不法侵害
    他人之權利者，負損害賠償責任；不法侵害他人之身體、健
    康、名譽、自由、信用、隱私、貞操，或不法侵害其他人格
    法益而情節重大者，被害人雖非財產上之損害，亦得請求賠
    償相當之金額，民法第184條第1項前段、第195條第1項前段
    分別定有明文。
  ㈡原告主張之前揭事實，業據本院以111年度訴字第142刑事判
    決認定屬實，依據上開說明，本判決自應以上開刑事判決認
    定事實為據。又被告上開行為，核屬侵害被告身體、健康權
    ，原告雖未受有財產上之損害，亦得請求賠償相當之金額（
    即慰撫金）。是此部分原告依侵權行為請求被告賠償，自屬
    有據。
  ㈢法院於酌定慰撫金數額時，應斟酌加害人與被害人雙方之身
    分、資力與加害程度，及其他各種情形核定之。爰審酌兩造
    當時之關係、被告所為上開侵權行為之動機（與原告感情不
    睦而爭吵）、手段（以手抓原告之左手肘、並以牙齒咬原告
    右手肘、左上臂）、對原告所造成精神上的損害程度；並考
    量兩造自述之學經歷、工作、收入及家庭狀況（原告部分參
    附民卷第18頁、被告部分參本院訴字卷第47頁），及兩造之
    財產資料（外放證物袋）等一切情狀，認原告就侵害身體、
    健康權部分請求之慰撫金，以5萬元為妥適（上開金額，並
    作為被告上開刑事判決緩刑之條件），逾此範圍之請求，則
    屬無據，應予駁回。
  ㈣末按給付有確定期限者，債務人自期限屆滿時起，負遲延責
    任。給付無確定期限者，債務人於債權人得請求給付時，經
    其催告而未為給付，自受催告時起，負遲延責任。其經債權
    人起訴而送達訴狀，或依督促程序送達支付命令，或為其他
    相類之行為者，與催告有同一之效力，民法第229條第1項、
    第2項定有明文。又遲延之債務，以支付金錢為標的者，債
    權人得請求依法定利率計算之遲延利息。但約定利率較高者
    ，仍從其約定利率。應付利息之債務，其利率未經約定，亦
    無法律可據者，週年利率為5％，民法第233條第1項、第203
    條亦有明文。本件原告對被告之損害賠償債權，屬無確定期
    限之給付，既經原告提起刑事附帶民事訴訟，並經本院對被
    告寄送原告之刑事附帶民事訴訟狀繕本，而於111年3月11日
    送達（參附民卷7頁），被告迄未給付，當負遲延責任。從
    而，原告依侵權行為之法律關係，請求被告應給付自起訴狀
    繕本送達翌日即111年3月12日起至清償日止，按週年利率5％
    計算之法定遲延利息，應予准許。
四、綜上所述，原告依侵權行為之法律關係，請求被告給付5萬
    元，及自附民起訴狀繕本送達翌日即111年3月12日起至清償
    日止，按週年利率5％計算之利息範圍內，為有理由，應予准
    許；逾此範圍之部分，則屬無據，應予駁回。
五、本件判決原告勝訴部分，所命被告給付之金額未逾50萬元，
    依刑事訴訟法第491條第10款規定準用民事訴訟法第389條第
    1項第5款規定，依職權宣告假執行；並準用民事訴訟法第39
    2條第2項規定，依職權為被告預供擔保，得免為假執行之宣
    告。至原告敗訴部分，其假執行之聲請，即失所依附，應併
    予駁回，附此敘明。
六、訴訟費用負擔部分：本件係刑事附帶民事訴訟，毋庸徵收裁
    判費，爰不為訴訟費用負擔之諭知。
中　　華　　民　　國　　111 　年　　6 　　月　　29　　日
                  刑事第十三庭  審判長法  官  陳紀璋
　
                                      法  官  洪毓良
　
                                      法  官  李怡蓉

以上正本證明與原本無異。
如不服本判決非對於刑事判決有上訴時不得上訴，並應於送達後
20日內向本院提出上訴狀。
中　　華　　民　　國　　111 　年　　6 　　月　　30　　日
                                     書記官  胡孝琪